臺灣高等法院刑事裁定　　　　　　　　　　　　　　　九十三年度聲再字第四○號
　　再審聲請人
　　即受判決人　甲○○
右聲請人因違反著作權法案件，對於本院九十二年度上易字第三一三○號，中華民國
九十二年十二月二十三日確定判決（臺灣基隆地方法院九十二年度易字第一八九號、
臺灣基隆地方法院檢察署九十一年度偵字第三二四一號），聲請再審，本院裁定如左
：
    主  文
再審之聲請駁回。
    理  由
一、聲請意旨略以：聲請人即被告在偵查中供稱證人戴凱琮有在現場並向警員解釋，
    但警員並不置理，而證人戴凱琮亦證述有向蔡忠仁警員解釋且有到汐止分局去關
    切，當時尚有民意代表出面關切，此可調閱汐止分局錄影帶及調查通聯紀錄以資
    為憑，故證人蔡忠仁及顏榮良之證詞殊不可採；被告當時已遭警員逮補行動自由
    遭限制，故並不知悉戴凱琮有無出現向警員解釋，亦不知當時戴凱琮有無至分局
    關切，是在警員移送檢察官訊問時始供稱不知道戴凱琮何以未出現，此並無不合
    情理之處，原審以此作為警員蔡忠仁等四人之供述為真，未調查警員蔡忠仁等四
    人之證述是否可信，實有違誤，況員警蔡忠仁自承在現場埋伏三十分鐘，並有民
    眾購買盜版光碟，為何不出面當場逮捕？為何未扣押該所謂投錢筒？皆不合常理
    ，原審寧信員警偏頗之證詞，對於證人有利之證詞僅以些微矛盾，未考慮其等出
    庭作證離案發時間已久等因素，遽不採信等，均屬足影響判決之重要證據漏未審
    酌云云。
二、按有罪之判決確定後，因發現確實之新證據，足認受有罪判決之人應受無罪、免
    訴、免刑或輕於原判決所認罪名之判決者，為受判決人之利益，得聲請再審，刑
    事訴訟法第四百二十條第一項第六款定有明文；又第四百二十一條亦規定，不得
    上訴於第三審法院之案件，除前條規定外，其經第二審確定之有罪判決，如就足
    生影響於判決之重要證據漏未審酌者，亦得為受判決人之利益，聲請再審。所謂
    確實之新證據，固非以絕對不須經過調查程序為條件，然必須可認為確實足以動
    搖原確定判決，而為受判決人有利之判決者為限（參最高法院三十三年台字第七
    ○號判例）；而依最高法院八十九年度台抗字第三十號裁定之見解，刑事訴訟法
    第四百二十一條所規定因重要證據漏未審酌而聲請再審者，指該證據於案情有重
    要關係且未經審酌者而言，如證據業經法院本其自由心證予以取捨及判斷，僅係
    對此持相異評價，即不能以此為由聲請再審。
三、經查：本件原確定判決就證人戴凱琮及蔡忠仁等人所為證詞採、駁之理由，已分
    別詳敘於該判決理由中之二(三)、(四)、(五)項中，而心證之形成，乃法院就所有一切
    證據加以審酌所得，故法院對證據之取捨，自得依職權為之，原確定判決已於理
    由欄中敘明；再足影響判決之重要證據漏未審者，須該重要證據已提出而未經審
    酌而言，聲請人所主張調閱汐止分局錄影帶及調查通聯紀錄云云，自不合該要件
    。是聲請人前開聲請意旨指摘本院取捨證據不當、應調查事項未予調查等情，縱
    屬事實，亦屬判決有無違背法令問題，尚非聲請再審所得救濟，究非得據以為聲
    請再審之事由，自難憑以聲請再審。
四、查有罪之判決確定後，為受判決人之利益聲請再審，必其聲請之理由合於刑事訴
    訟法第四百二十條第一項所定情形之一及第四百二十一條有足以影響於判決之重
    要證據漏未審酌者，始准許之，綜上所述，本件聲請人所舉聲請再審之理由，核
    與上引法條所定無一相符，本件聲請人聲請再審，為無理由，應予駁回。
據上論斷，應依刑事訴訟法第四百三十四條第一項裁定如主文。
中　　　華　　　民　　　國　　九十三　　年　　　二　　　月　　 十八 　　日
                              台灣高等法院刑事第二十庭
                                  審判長法  官  洪  政  雄
                                        法  官  趙  功  恆
                                        法  官  李  春  地
右正本證明與原本無異。
不得抗告。
                                        書記官  柳  秋  月
中　　　華　　　民　　　國　　九十三　　年　　　二　　　月　　 十八 　　日
